【裁判字號】    97,消債更,839
【裁判日期】    971230
【裁判案由】    更生事件
【裁判全文】
臺灣板橋地方法院民事裁定           97年度消債更字第839號
聲  請  人  甲○○
上列當事人因消費者債務清理事件聲請更生，本院裁定如下：
    主  文
聲請人甲○○自中華民國九十七年十二月三十一日下午四時起開
始更生程序。
命司法事務官進行本件更生程序。
    理  由
一、按債務人與金融機構協商成立者，不可聲請更生或清算。但
    因不可歸責於己之事由，致履行顯有重大困難者，不在此限
    ；本條例施行前，債務人依金融主管機關協調成立之中華民
    國銀行公會會員辦理消費金融案件無擔保債務協商機制與金
    融機構成立之協商，準用前項之規定，消費者債務清理條例
    第151條第 5項、第6項分別定有明文；再按法院開始更生程
    序之裁定，應載明其年、月、日、時，並即時發生效力；法
    院裁定開始更生或清算程序後，得命司法事務官進行更生或
    清算程序，復為同條例第45條第1項、第16條第1項前段所明
    定。
二、本件聲請意旨略以：其有不能清償債務之情事，目前債務總
    金額為新臺幣（下同） 2,657,868元，消費者債務清理條例
    施行前，曾依照中華民國銀行公會會員辦理消費金融案件無
    擔保債務協商機制，與其最大債權金融機構中華商業銀行股
    份有限公司（下稱：中華銀行）成立協商，雙方約定聲請人
    自民國95年10月起，分120期，利率 5%，每月10日以28,191
    元依各債權銀行債權金額比例清償各項債務，直至全部清償
    為止；然協商當時其任職於捷羽服飾店，每月可得薪資僅約
    17,784元，已顯不足清償前開協商款項，而為履行債務其仍
    努力工作，希望每月能多些業績獎金清償債務，但業績仍不
    如預期，致其往往每月薪資扣除必要支出後，均須再借款支
    付協商金額，96年 1月其自捷羽服飾店離職，其因已無法再
    負擔協商款項而毀諾，其毀諾確係有不可歸責於己事由；再
    聲請人目前每月有固定收入約22,000元，其願以每月收入扣
    除支出後之金額，即每月以8,412元【計算式：22,000－13,
    588】還款，懇請鈞院裁定開始更生等語。（見本卷第5 -6、
    19-23、30頁）
三、查聲請人之主張，據其提出之無擔保債務還款計劃書、財團
    法人金融聯合徵信中心債權人清冊、財政部臺灣省北區國稅
    局綜合所得稅各類所得資料清單、薪資袋、永豐商業銀行存
    摺存款歷史往來明細、捷羽服飾店在職證明書及香港商香港
    上海匯豐銀行股份有限公司97年10月 7日之民事陳報狀等，
    分別附於本卷第13-16、24-26、32-34、43-47、85 -87、92
    、104 -110頁足憑，自堪信為真實，蓋前開協商還款條件逾
    聲請人可得承受之能力，致其無法履行而毀諾，應屬不可歸
    責於聲請人之事由，而本件聲請人復查無本條例第6條第3項
    、第 8條或第46條各款所定駁回更生聲請之事由存在，則聲
    請人聲請更生，應屬有據，爰依首開條文規定命司法事務官
    進行本件更生程序，裁定如主文。
四、至本院裁定開始更生程序，非即表示認同聲請人前開更生清
    償方案，聲請人既因經濟瀕臨困境而向法院聲請更生，自當
    試以較一般人更為儉樸之方式度日，因此，請另提出足以為
    債權人會議可決或經法院認為公允之更生方案以供採擇，俾
    免更生程序進行至消費者債務清理條例第61條規定進行清算
    之程度，附此說明。
中    華    民    國    97    年    12    月    30    日
                  民事第三庭  法  官  何君豪
上為正本係照原本作成
本件不得抗告
本裁定已於97年12月30日下午4時公告。
中    華    民    國    97    年    12    月    30    日
                              書記官  黃琴茜


司法院資訊處製作；財團法人民間司法改革基金會備份。
